臺灣新竹地方法院刑事判決
109年度交訴字第98號
公  訴  人臺灣新竹地方檢察署檢察官
被      告  范文維



上列被告因過失致死等案件，經檢察官提起公訴（109年度偵字
第4119號），本院依簡式審判程序審理並判決如下：
    主  文
甲○○犯過失致死罪，處有期徒刑陸月，如易科罰金，以新臺幣壹
仟元折算壹日。
    事  實
一、甲○○於民國109年2月28日下午3時29分許，駕駛車牌號碼0 0
    0-0000號自用小客車，沿新竹市浸水街由西往東方向行駛，
    行經浸水街、樹下街93巷之無號誌繪有「慢」字標線之交岔
    路口，本應注意應減速慢行小心通過，而依當時天候晴、日
    間自然光線、路面乾燥無缺陷，並無不能注意之情事，竟疏
    未注意，未減速慢行，適蔡煖汝所騎駛沿樹下街93巷由北往
    南行駛之車牌號碼000-000號普通輕型機車搭載其子丁○○亦
    疏未注意讓右方車（即甲○○車輛）先行，二車因而發生碰撞
    ，致蔡煖汝、丁○○人車倒地，蔡煖汝受有頭胸腹部鈍力損傷
    等傷害，丁○○受有外傷性硬膜外出血、硬膜下血腫併出血及
    顱骨骨折、顏面骨骨折併右第三顱神經麻痺等傷害。蔡煖汝
    送醫因神經性休克合併出血性休克不治死亡。
二、案經蔡煖汝之夫丙○○、丁○○訴由新竹市警察局第三分局報請
    臺灣新竹地方檢察署（下稱新竹地檢署）檢察官相驗後偵查
    起訴。
    理  由
一、本件被告所犯過失致死、過失傷害罪，均非死刑、無期徒刑
    、最輕本刑為3 年以上有期徒刑之罪，被告於本院準備程序
    進行中，就被訴事實為有罪之陳述，經本院合議庭認合於刑
    事訴訟法第273 條之1 之規定，裁定進行簡式審判程序，合
    先敘明。
二、訊據被告甲○○對其於上揭時地駕車與被害人蔡煖汝所騎機車
    發生碰撞致被害人蔡煖汝傷重死亡及丁○○受有上開傷害等事
    實於警詢、偵訊、本院準備程序及簡式審判程序審理中均供
    承不諱（見相卷第16至17頁反面、第23頁、第62至65頁、偵
    卷第5至6頁、本院卷第33至35頁、第73至85頁），核與證人
    即告訴人丁○○於偵訊時之證述大致相符（見偵卷第10至11頁
    ），復經告訴人丙○○於警詢及偵訊時陳述在卷（見相卷第18
    至19頁反面、偵卷第10頁），並有道路交通事故調查表及現
    場圖、事故現場與車損照片共33張、警方車輛勘查報告、現
    場監視器影像檔案、監視器影像翻拍照片5張、新竹地檢署
    勘驗筆錄、新竹國泰綜合醫院診斷證明書各1 份附卷可稽（
    見相卷第25至26頁、第29至48頁、第77至104頁、第106至10
    7頁、偵卷第7至8頁、第12頁）；且被害人蔡煖汝係因本件
    車禍致死亡，亦經新竹地檢署檢察官督同法醫相驗明確，有
    該署相驗屍體證明書、法醫驗斷書、相驗照片、國立臺灣大
    學醫學院附設醫院新竹分院診斷證明書在卷足佐（見相卷第
    7頁、第66至74頁、第113至115頁反面）。
三、按「慢」字，用以警告車輛駕駛人前面路況變遷，應減速慢
    行，道路交通標誌標線號誌設置規則第163條定有明文。查
    被告駕駛上開車輛至前揭無號誌繪有「慢」字標線之交岔路
    口，本應注意應減速慢行小心通過，而依當時天候晴、日間
    自然光線、路面乾燥無缺陷等客觀情狀，亦無不能注意之情
    事，被告竟疏未注意及此，未減速接近該岔路口，致2車發
    生碰撞，造成告訴人丁○○受有上開傷勢，被害人蔡煖汝送醫
    不治死亡，被告就本件車禍事故之發生顯有違反前開交通安
    全規則所定注意義務之過失；且本件經送交通部公路總局新
    竹區監理所竹苗區車輛行車事故鑑定會鑑定鑑定結果亦同此
    意見，認：「一、蔡煖汝駕駛普通輕型機車，行經無號誌路
    口，左方車未讓右方車先行，為肇事主因。二、甲○○駕駛自
    用小客車，行經劃有「慢」字之無號誌路口，未減速慢慢行
    ，小心通過，為肇事次因。」等語，此有交通部公路總局新
    竹區監理所竹苗區車輛行車事故鑑定會鑑定意見書109年7月
    1日竹監鑑字第1090129404號函暨檢附之鑑定意見書在卷可
    參（見偵卷第14至16頁），足徵被告確有前揭駕車過失，且
    其過失行為與告訴人丁○○之傷害結果、被害人蔡煖汝之死亡
    結果間，均具有相當因果關係。綜上，足認被告前揭自白與
    事實相符，堪予採信。本案事證明確，被告犯行堪以認定，
    應予依法論科。
四、核被告所為，係犯刑法第276條之過失致人於死罪、同法第2
    84條前段之過失傷害罪。被告以一過失行為致告訴人丁○○受
    傷、被害人蔡煖汝死亡，乃一行為同時觸犯數罪名，為想像
    競合犯，應依刑法第55條之規定，從一重之過失致人於死罪
    處斷。再被告於肇事後，未被有偵查犯罪職權之公務員或機
    關發覺其為犯嫌前，於新竹市警察局交通警察隊警員前往處
    理時，在場並當場承認為肇事人等情，有新竹市警察局交通
    警察隊道路交通事故肇事人自首情形紀錄表在卷可稽（見相
    卷第50頁），符合自首之要件，爰依刑法第62條前段之規定
    減輕其刑。
五、爰審酌被告前無犯罪科刑紀錄，此有臺灣高等法院被告前案
    紀錄表在卷可稽，其本應謹慎注意遵守交通規則，以維安全
    ，竟疏未注意而致肇事，惟被告之過失程度為肇事次因（蔡
    煖汝之過失程度則為肇事主因），因而造成告訴人丁○○受有
    上揭傷勢，另被害人蔡煖汝因而死亡，使被害人之家屬痛失
    至親，所為應予非難，又被告雖試圖與被害人蔡煖汝家屬即
    告訴人丙○○及告訴人丁○○之代理人乙○○和解，惟因金額差距
    過大而未能達成和解，賠償其等損害，兼衡被告自陳擔任工
    程師、已婚、育有2名幼兒、與父母妻小同住家庭狀況、經
    濟普通、碩士畢業之智識程度，暨犯後坦承犯行之態度等一
    切情狀，量處如主文所示之刑，並諭知易科罰金之折算標準
    。
本案經檢察官陳韻中提起公訴，檢察官孫立婷、劉得為到庭執行
職務。　　
中　　華　　民　　國　　109 　年　　12　　月　　23　　日
                  刑事第三庭    法　官　 賴淑敏
以上正本證明與原本無異。
如不服本判決應於收受送達後20日內向本院提出上訴書狀，並應
敘述具體理由；其未敘述上訴理由者，應於上訴期間屆滿後20日
內向本院補提理由書（均須按他造當事人之人數附繕本）「切勿
逕送上級法院」。告訴人或被害人如對於本判決不服者，應具備
理由請求檢察官上訴，其上訴期間之計算係以檢察官收受判決正
本之日期為準。 　　　　　　　　　
中　　華　　民　　國　　109 　年　　12　　月　　23　　日
                                書記官   陳家欣
中華民國刑法第276條
因過失致人於死者，處五年以下有期徒刑、拘役或五十萬元以下
罰金。